## 郑力可

软件工程师

☑ like@ekil.sh 🎧 Github 🛅 LinkedIn 🌐 Blog

### **About**

有 5 年的软件开发经验,更擅长前端开发。有产品设计经验,对 UX 和 UI 设计都有涉猎。我非常重视用户体验,这也促使我去学习设计的相关知识。我也很注重团队协作,曾经从 0 到 1 打造了一个拥有敏捷文化的 6 人前端团队。

#### Skills

系统开发 C++ Junior 前端开发 JavaScript TypeScript NextJS ReactJS Graphql Senior 后端开发 NodeJS PostgreSQL Prisma NextJS Graphql Senior 移动开发 Flutter Dart Intermediate **DevOps** Docker AWS AliCloud Vercel Serverless Intermediate 项目管理 Agile Scrum Linear Intermediate

#### Experience

#### グ 华为 - OpenHarmony

2023 年 8 月 - 现在

JS 运行时域工程师 杭州

开发 JS 引擎相关需求。

- globalThis 对象的 IR 优化。
- 定位和处理安全性问题。

# <sup>夕</sup>杭州字节方舟科技有限公司

2021年8月-2023年4月

技术负责人 杭州 | 远程办公

参与 Filecoin 社区交流并收集和处理社区信息;设计和开发基于 Filecoin 和 IPFS 的应用。

- 管理 5 人的敏捷团队, 2 个前端, 2 个后端和 1 个 UI 设计师。
- 设计并参与开发了一个基于 Filecoin 和 IPFS 的网盘原型。
- 设计并参与开发了 Filecoin 远程封装平台(Sealing-as-a-Service)。
- 发布 Filecoin Weekly 周刊(公司内部),内容包括 Filecoin 的相关新闻、线下活动、代码更新、文章、视频等。已发布 15 期,有超过 500 的累计阅读量。

# <sup>~</sup>杭州慕锐科技有限公司

2021年3月-2021年7月

前端负责人

制定优化 Git 流程,推进了前端设计体系的建设,因此提前转正并晋升为前端负责人。

- 管理 5 人的前端团队负责开发和维护 Web 应用。
- 制定了新的 Git 流程 (基于 Trunk-Based Development) ,减少了代码冲突所产生的 Bug。
- 迁移老的 UmiJS 代码到 NextJS,并进行了重构,通过 SSR 优化了 SEO;减少了 10% 的包体积;提升了开发体验。

• 引入了 Directus CMS 和 NextJS 的 Preview Mode 功能,减少了 10% 的后端开发工作量;简化了更新文案和 图片的流程,时间从原来的 1 天减少到了 10 分钟。

# <sup>グ</sup>杭州字节方舟科技有限公司

2019年2月-2021年2月

前端负责人

试用期后晋升为前端负责人,负责制定前端规范以及架构设计。

- 管理 8 人的前端团队,负责开发和维护网页应用,手机应用,微信小程序。
- 制定开发流程和标准,包括 Git 流程规范,代码 Lint 规范,代码审查指南,前端设计体系。
- 研究敏捷开发方法,并进行实践,提升团队效率,产出超过 10,000 字的文档。

## <sup>グ</sup>宁波港信息通信有限公司

2018年8月-2019年1月

前端开发

开发和维护港口报单系统网站,使用的技术栈是 Java + ExtJS。

• 引入了 grid 和 flex 的 polyfills, 兼容 IE11 的同时优化了开发体验。

#### **Projects**

<sup>ク</sup>方舟 eTS 运行时

2023 年 8 月 - 现在

运行时开发 华为 - OpenHarmony

C++ ArkTS Ecmascript Compiler AOT JS Runtime

方舟 eTS 运行时是 OpenHarmony 上默认的 ArkTS 语言运行时。支持 Ecmascript 规范定义的标准库和高效 container 容器库,提供完备的 C++ 交互 ArkTS NAPI 和各种高性能的垃圾回收器,驱动着万物互联时代的 OpenHarmony 应用程序。

• 优化 tryldglobalbyname 字节码。

~米绘

2021年3月-2021年7月

杭州慕锐科技有限公司

前端负责人

React NextJS React Query Emotion DirectusCMS

基于 AI 的服装花型设计平台。

- 迁移老的 UmiJS 代码到 NextJS,并进行了重构,通过 SSR 优化了 SEO;减少了 10% 的包体积;提升了开发体验。
- 引入了 Directus CMS 和 NextJS 的 Preview Mode 功能,减少了 10% 的后端开发工作量;简化了更新文案和 图片的流程,时间从原来的 1 天减少到了 10 分钟。
- 引入了 react-query,降低了状态管理的复杂度,提高了用户体验和开发体验。

### **Dragonfly**

2020年10月-2020年11月

前端负责人 & 产品设计

杭州字节方舟科技有限公司

 Vue
 NodeJS
 Go
 Powergate
 IPFS
 Lotus

Docker 镜像储存服务。

- 项目获得 Filecoin Slingshot 第一阶段的一等奖。
- 修改 Powergate 的源码,使其可以导入离线交易到数据库中。
- 在 Closing Ceremony 上做了项目演讲(视频链接)。

<sup>⊄</sup>Matrix

2019年9月-2020年1月

杭州字节方舟科技有限公司

前端负责人

Flutter Taro React Fastlane

矿机设备管理系统客户端。

• 使用 Flutter 构建多平台的移动应用程序。

• 使用 Fastlane 自动化了发布流程。

″Arc

2019年9月-2020年1月

杭州字节方舟科技有限公司

前端负责人

TypeScript React Rollup Emotion Storybook Jest

注重用户体验和可用性的设计系统。

- 调研了 10 个以上的设计系统。
- 开发了 10 个以上的组件,并成功的在生产环境中使用。

### Education

<sup>ン</sup>圭尔夫大学(University of Guelph)

2012年9月-2018年2月

计算机工程学士

### Languages

中文 母语 英文 流利

https://resume.ekil.io 2023 年 12 月 6 日 20:29:49